---
title: "Data generation and model"
format: pdf
editor: visual
---

## Import des bilbiothèques

```{r, echo:false}
library(rockchalk)
library(dplyr)
library(this.path)
library(lcmm) 
```

## Simulation

On simule 100 Dtrain de 25500 observations (500 individus \* 51 temps), 1 Dtest avec les mêmes

Modélisation : hlme( y_mixed_obs\~ x1_x5 + x2_x6, random=\~ x1_x5 + x2_x6, data = Dtrain, subject = 'individus', nproc = 15 )

Prédiction: predictY( oracle_mixed, newdata = Dtest, var.time = 'temps', marg = FALSE, subject = 'individus' )

## Import des résultats

```{r}
res <- read.csv(file = paste(this.dir(), "/Résultats R script/Résultats simulation.csv", sep = ""), sep=',')
X <- read.csv(file = paste(this.dir(), "/Résultats R script/valeurs X.csv", sep = ""), sep=',')
Y <- read.csv(file = paste(this.dir(), "/Résultats R script/valeurs Y.csv", sep = ""), sep=',')
```

```{r, echo: false}
MAE_train_fixed <- res$mae_train_fixed
MAE_test_fixed <- res$mae_test_fixed
MSE_train_fixed <- res$mse_train_fixed
MSE_test_fixed <- res$mse_test_fixed
MAE_train_mixed <- res$mae_train_mixed
MAE_test_mixed <- res$mae_test_mixed
MSE_train_mixed <- res$mse_train_mixed
MSE_test_mixed <- res$mse_test_mixed
MAE_train_naïf_mixed <- res$mae_train_naif_mixed
MSE_train_naïf_mixed <- res$mse_train_naif_mixed
MAE_test_naïf_mixed <- res$mae_test_naif_mixed
MSE_test_naïf_mixed <- res$mse_test_naif_mixed
MAE_train_naïf_fixed <- res$mae_train_naif_fixed
MSE_train_naïf_fixed <- res$mse_train_naif_fixed
MAE_test_naïf_fixed <- res$mae_test_naif_fixed
MSE_test_naïf_fixed <- res$mse_test_naif_fixed
```

## Valeurs moyennes des effets

```{r, echo:false}
val_moy_mixed <- colMeans(res[c('µ_1','µ_2','µ_3','sigma_1','sigma_2','sigma_3', 'sigma_eps')])
val_moy_mixed
val_moy_fixed <- colMeans(res[c('beta_1','beta_2','beta_3')])
val_moy_fixed

```

## biais moyens

```{r}
biais_moy_mixed <-colMeans(res[,c('biais.µ_1','biais.µ_2','biais.µ_3','biais.sigma_1','biais.sigma_2','biais.sigma_3')])
biais_moy_fixed <-colMeans(res[c('biais.beta_1','biais.beta_2','biais.beta_3')])
biais_moy_mixed
biais_moy_fixed
```

## Performances moyennes

```{r, echo:false}
perf_moy_mixed <- data.frame('MAE_train_oracle' = mean(MAE_train_mixed),
                       'MAE_test_oracle' = mean(MAE_test_mixed),
                       'MSE_train_oracle' = mean(MSE_train_mixed),
                       'MSE_test_oracle' = mean(MSE_test_mixed),
                       'MAE_train_naïf' = mean(MAE_train_naïf_mixed),
                       'MAE_test_naïf' = mean(MAE_test_naïf_mixed),
                       'MSE_train_naïf' = mean(MSE_train_naïf_mixed),
                       'MSE_test_naïf' = mean(MSE_test_naïf_mixed))
perf_moy_fixed <- data.frame('MAE_train_oracle' = mean(MAE_train_fixed),
                       'MAE_test_oracle' = mean(MAE_test_fixed),
                       'MSE_train_oracle' = mean(MSE_train_fixed),
                       'MSE_test_oracle' = mean(MSE_test_fixed),
                       'MAE_train_naïf' = mean(MAE_train_naïf_fixed),
                       'MAE_test_naïf' = mean(MAE_test_naïf_fixed),
                       'MSE_train_naïf' = mean(MSE_train_naïf_fixed),
                       'MSE_test_naïf' = mean(MSE_test_naïf_fixed))
perf_moy_mixed
perf_moy_fixed
```

```{r}
write.csv(x = val_moy_mixed, file = paste(this.dir(), "/Résultats R script/valeurs_moyennes_mixed.csv",sep=""))
write.csv(x = perf_moy_mixed, file = paste(this.dir(), "/Résultats R script/Performances_moyennes_mixed.csv",sep=""))
write.csv(x = val_moy_fixed, file = paste(this.dir(), "/Résultats R script/valeurs_moyennes_fixed.csv",sep=""))
write.csv(x = perf_moy_fixed, file = paste(this.dir(), "/Résultats R script/Performances_moyennes_fixed.csv",sep=""))
```
